臺灣臺中地方法院小額民事判決
110年度豐小字第1414號
原      告  永浴企業有限公司

法定代理人  林韋任  
訴訟代理人  王子豪  
被      告  詹業均  
上列當事人間請求給付服務費用事件，本院於民國111年4月7日
言詞辯論終結，判決如下：
    主      文
被告應給付原告新臺幣67,596元，及自民國110年10月26日起至
清償日止，按年息百分之5計算之利息。
原告其餘之訴駁回。
訴訟費用新臺幣1,000元，由被告負擔其中新臺幣800元，餘由原
告負擔。
本判決第一項得假執行。
　　事實及理由
一、原告主張：
　㈠被告於民國110年1月23日與原告簽訂MY TURN學員服務合約書
    （下稱系爭契約），由原告向被告提供媒合服務，契約期間
    自110年1月24日起至112年1月23日止，依據契約所定之收費
    標準，2年期之會費總計為新臺幣（下同）84,000元，付款
    之方式很多種，原則上簽約時即會要求學員付款，亦可為分
    期付款，會員須入會後始能參加原告之付費及免費活動，付
    費活動則視舉辦活動之類型另外收取必要之費用，被告則於
    簽約時給付3,500元。然兩造辦理完成相關課程啟動服務後
    ，被告即拒不給付餘款80,500元，經原告屢為催討，被告均
    推託給付。為此，爰依系爭契約之法律關係，請求被告給付
    原告80,500元等語，並聲明：被告應給付原告80,500元，及
    自支付命令聲請狀送達翌日起至清償日止，按年息百分之5
    計算之利息。
　㈡對被告答辯之陳述：
　1.原告於111年3月3日言詞辯論期日之前，並未收到被告欲終
    止系爭契約之意思表示，直至111年3月3日言詞辯論期日，
    被告當庭表示欲終止系爭契約，原告亦予接受。然依系爭契
    約第12條規定，若被告終止合約，仍須給付百分之20之懲罰
    性違約金，並須扣除建檔媒和服務、兩性諮詢服務、兩性課
    程(影音商品課程)、成長課程(影音商品課程)、專人服務等
    項目之費用。
　2.第三級疫情警戒期間雖未提供線上課程，惟有在線上排約介
    紹媒合對象認識及提供線上諮詢，亦有安排符合第三級疫情
    警戒要求之戶外課程，相關課程均有放在官網及Instagram
    上。　
二、被告則以：被告簽約當下並未拿到一份系爭契約，不知道所
    簽為何種合約，且尚未與原告溝通好要用何種方式付費，另
    系爭契約為2年期之合約，從系爭契約起始日起至終止契約
    日，僅經過1年多而已，尚未達2年。被告於110年1月底就曾
    向原告之員工表示欲終止契約，且110年5月15日升級第三級
    疫情警戒，屬無法繼續提供服務之內容，依系爭契約第11條
    約定，系爭契約當然終止。因原告一直使用人海戰術來推銷
    他們的產品，被告於不得已及疫情嚴重之情況下，始參加11
    0年1月30日之活動，也已支付了3500元之費用等語，資為抗
    辯。並聲明：原告之訴駁回。
三、本院得心證之理由：
  ㈠本件原告主張：被告於110年1月23日與原告簽訂系爭契約，
    由原告向被告提供媒合服務，契約期間自110年1月24日起至
    112年1月23日止，被告於簽約時給付3,500元等事實，業據
    其提出系爭契約書、MY TURN約後服務紀錄、擇友條件一覽
    表等件為證（見本院110年度司促字第29399號卷第9至19頁
    ，本院卷第51至53頁），被告對此亦不爭執，堪信原告此部
    分之主張為真實。
  ㈡原告主張被告依約應給付80,500元，則為被告所否認，且以
　　前揭情詞置辯。故本件爭點為：1.系爭契約之起迄日期為何
    ？2.原告向被告請求給付服務費用有無理由？得請求之金額
    為何？茲分述如下：
　1.系爭契約之起迄日期為何？　
  ⑴按當事人主張有利於己之事實，就其事實有舉證之責任，民
    事訴訟法第277條定有明文；又原告對於自己主張之事實已
    盡證明之責後，被告對其主張，如抗辯其不實並提出反對之
    主張者，則被告對其反對之主張，亦應負證明之責，此為舉
    證責任分擔之原則。又各當事人就其所主張有利於己之事實
    ，均應負舉證之責，故一方已有適當之證明者，相對人欲否
    認其主張，即不得不更舉反證（最高法院99年度台上字第48
    3號判決要旨參照）。
  ⑵經查，兩造係於110年1月24日簽訂系爭契約乙節，業如前述
    ，則系爭契約自斯時起即有效成立。被告雖辯稱其於110年1
    月底曾向原告之員工表示欲終止契約，惟此部分主張經原告
    否認，則被告應就此部分有利於己之事實負舉證之責，
　　然被告並未提出證據證明兩造當時就系爭契約已合意終止，
    是被告此部分所辯，不足採信。惟被告於111年3月3日言詞
    辯論期日當庭向原告表示終止系爭契約，並經原告當庭表示
    同意，是本院認系爭契約之終止日期應為111年3月3日。
  ⑶被告另辯稱110年5月15日升級第三級疫情警戒，屬無法繼續
    提供服務之內容，依系爭契約第11條約定，系爭契約當然終
    止等語。然由系爭契約之服務項目、服務內容所示，亦包括
    提供媒合諮詢服務、兩性諮詢事宜、諮詢、透過網路聯繫協
    助瞭解個人優勢及缺點、雲端課程等（見司促卷第13頁），
    核與原告所陳：三級警戒期間仍有提供線上排約介紹媒合對
    象認識及提供線上諮詢等服務等語相符，從而，並無證據足
    認系爭契約已因不可抗力因素致原告無法繼續提供服務，則
    被告此揭所辯，並非可採。
  2.原告向被告請求給付服務費用有無理由？得請求之金額為何
    ？
　⑴系爭契約之期間自110年1月24日起至112年1月23日止，共2年
    。依系爭契約第五條規定：「會費之繳納：會員應繳納之費
    用如下：㈠合約總金額新臺幣捌萬肆仟元。...」；第十二條
    規定：「終止契約之退費：㈠會員終止契約：依第9條規定終
    止契約者，按契約存續比例退費。乙方（即原告）得依本件
    合約總金額百分之20收取違約金，甲方（即被告）需給付已
    使用之服務項目，並以本合約附件記載之服務價目表之金額
    為準。」（見110年度司促字第29399號卷宗第12至13頁，下
    稱司促卷）。準此，原告得依系爭契約之約定，向被告收取
    2年期84,000元之費用；若於期滿前依約終止契約時，則須
    依契約存續期間之比例，並參照系爭契約附件記載之服務價
    目表之金額計算被告應繳納之費用，應堪認定。
　⑵再由系爭契約附件記載之服務價目表之服務項目及服務內容
    所示，其中建檔媒合服務價格為5000元、兩性課程（影音商
    品課程）及成長課程（影音商品課程）之價格均為12000元
    ，則此3項課程所載之價格應為2年期之費用，自應依契約存
    續期間之比例計算被告應付之款項。而系爭契約自兩造簽約
    日即110年1月24日起至終止日111年3月3日，已經過1年1月
    又8日，則依系爭契約第12條約定，原告得請求之項目金額
    如下：
  ①「建檔媒合服務」：2,764元【計算式：5,000×（13＋8/30）÷
      24＝2,764，元以下四捨五入）】。
　②「兩性課程（影音商品課程）」：6,633（計算式：12,000×
      （13＋8/30）÷24＝6,633，元以下四捨五入）。
　③「成長課程（影音商品課程）」：6,633（計算式：12,000×
      （13＋8/30）÷24＝6,633，元以下四捨五入）。
　④「兩性諮詢服務」：26,533元【計算式：2,000×13＋（2,000÷
      30×8）＝26,533，元以下四捨五入】。
　⑤「專人服務」：26,533元【計算式：2,000×13＋（2,000÷30×8
      ）＝26,533，元以下四捨五入】。
　⑥綜上，被告應給付已使用服務項目之費用為69,096元（計算
      式：2,764＋6,633＋6,633＋26,533＋26,533＝69,096）
　⑷按約定之違約金額過高者，法院得減至相當之數額，民法第2
    52 條定有明文。至於違約金有無過高，應以債務人若能如
    期履行債務時，債權人所得享受之一切利益為準，亦即應以
    債權人因債務人違約而遭受之損害及所失利益為標準。故約
    定之違約金苟有過高情事，法院即得依此規定核減至相當之
    數額，且此項核減，法院得以職權為之（最高法院79年台上
    字第1612號判例參照）。本院審酌原告就建檔媒合服務、舉
    辦聯誼活動、提供諮詢及課程服務等已有相當付出，系爭契
    約成立後原告受有84,000元之服務費用等情，然被告終止系
    爭契約後，亦節省提供服務之人力、時間成本，且原告之雲
    端課程亦非專為被告一人所提供，是關於系爭契約書第12條
    以合約總金額百分之20計算即16,800元（計算式：84,000×2
    0％＝16,800）之違約金約定，尚屬過高，應酌減為2,000元。
　⑸準此，原告依系爭契約得向被告請求之金額為71,096元（計
    算式：69,096＋2,000＝71,096），經扣除被告已給付之費用3
    ,500元後，原告實際上得請求被告給付之費用即為67,596元
    （計算式：71,096－3,500＝67,596）。
　㈡末按給付無確定期限者，債務人於債權人得請求給付時，經
    其催告而未為給付，自受催告時起，負遲延責任。其經債權
    人起訴而送達訴狀，或依督促程序送達支付命令，或為其他
    相類之行為者，與催告有同一之效力。民法第229條第2項定
    有明文。又遲延之債務，以支付金錢為標的者，債權人得請
    求依法定利率計算之遲延利息。但約定利率較高者，仍從其
    約定利率。應付利息之債務，其利率未經約定，亦無法律可
    據者，週年利率為百分之五，民法第233條第1項、第203條
    亦有明文。經查，本件原告對被告之給付服務費用債權，因
    兩造並未約定給付服務費用之期限，核屬無確定期限之給付
    ，既經原告聲請支付命令而支付命令於110年10月15日合法
    寄存送達於被告（於110年10月25日發生效力），有送達證
    書可憑（見司促卷第35頁），被告迄未給付，當應負遲延責
    任。是原告請求自支付命令送達被告翌日即110年10月26日
    起，按年息百分之5計算之法定遲延利息，核無不合。
四、綜上所述，原告依系爭契約之法律關係，請求被告給付原告
    67,596元，及自110年10月26日起至清償日止，按年息百分
    之5計算之利息，為有理由，應予准許；逾此部分之請求，
    為無理由，應予駁回。
五、本件事證已臻明確，兩造其餘攻擊防禦方法及所舉證據，經
    審酌結果，與本件判決結論均無影響，爰不一一論述，附此
    敘明。
六、本件原告勝訴部分係就民事訴訟法第436條之8訴訟適用小額
    程序所為被告敗訴之判決，依同法第436條之20之規定，依
    職權宣告假執行。
七、依民事訴訟法第79條、第436條之19第1項規定，確定訴訟費
    用額為1,000元（即原告繳納之第一審裁判費1,000元）命由
    兩造按敗訴比例各自負擔。
中　　華　　民　　國　　111 　年　　4 　　月　　29　　日
                  豐原簡易庭    法  官  廖弼妍
如不服本判決，應於判決送達後20日內，以判決違背法令為理由
，向本院提出上訴狀並表明上訴理由（上訴理由應表明：一、原
判決所違背之法令及其具體內容；二、依訴訟資料可認為原判決
有違背法令之具體事實），如於本判決宣示後送達前提起上訴者
，應於判決送達後20日內補提上訴理由書（須附繕本）。
以上為正本係照原本作成。　　　　　　　　　
中　　華　　民　　國　　111 　年　　4 　　月　　29　　日
                                書記官  陳貴卿